# 请教陈版：供热企业收取管网费分摊问题。

提问人：tao-tian 时间：2015-06-09 17:34:37
陈版：您好，根据财政部《关于企业收取的一次性入网费会计处理的规定》（二○○三年五月三十日 ）规定，管网费按照服务期限或是不低于 10 年的期限分期转入收入。开始从递延收益转入收入的时点是从开始提供服务的当月开始转入吗？如果在工程建设期间或之前收取的，是否应先在预收账款挂账，待开始提供服务当月转入递延收益并开始分摊？

回答人：chenyiwei
首先要指出的是：《关于一次性入网费会计处理的规定》是原制度体系下的文件，新准则下不见得可以直接照搬。在新准则下，应考虑此处的一次性入网费很可能相当于仅取得会籍而无需提供后续服务的“入会费”，一次性计入损益也是完全可能的。当然如果明确有需要提供的后续服务则另当别论。 如果仍然采用在服务期内按直线法分摊的做法，应当是从开始提供服务的当月开始摊销，尚未开始提供服务时，表明与入网费相对应的重大合同义务尚未履行完毕，不满足收入确认条件。

提问人：zguoqing 时间：2016-07-11 17:07:47
陈老师，如果供热企业所在的区域，供热工程配套建设费用从法律性质上是行政事业收费，纳入财政资金管理，是否影响供热企业的收入确认呢。这个钱是从政府拨付过来的

回答人：chenyiwei
不一定会导致确认为政府补助。例如，如果该配套费是根据本企业实际完成的供热管网工程量或者供热覆盖面等因素拨付的，且相关财政资金管理办法中明确规定了拨付标准，则可能满足确认为营业收入的条件。

提问人：zengfengxia 时间：2018-06-08 14:56:00
供热企业为A小区建造供热系统，政府供热办按政府定价支付建造费用（基本能弥补建造成本）。合同约定在供热系统建造完成后，A公司取得15-20年的经营权。但合同中未明确经营权中止企业是否有权获得补偿，未约定资产权属。运营期间的供热收费由政府统一定价，无论供热企业是否提供供热系统建造。 这个案例涉及收入及资产确认，IFRS15发布前，IFRIC18对此有过讨论，示例 1与此类似，但其前提是假定对供热企业而言供热设施符合资产定义。 对于本合同而言，供热企业提供基础设施建设并收取与成本相当的价款，不属于政府补助，因政府出资建设，供热企业在政府定价范围内建设成本可以得到回收，虽未约定权属，但可以认为，经营期间供热企业只有使用权，并无处置相关基础设施的权利，无权将其用于抵押或换取其他资产，经营期满若提前中止供热服务，可合理认为企业应无权就基础设施建设向政府要求补偿，因此，其管理的供热设施对其不符合资产定义。该业务的实质应当是接受政府委托建设基础设施并收取合理补偿，运营期间政府允许其无偿使用该供热设施用于生产经营，就如同允许企业无偿使用其他基础设施（如道路）生产经营并无区别。 若相关基础设施不符合资产定义，根据IFRS15，本合同中供热企业需提供供热设施建设和向A小区供热两项服务，因企业无需提供重大的服务以将二者整合成合同约定的组合产出转让给客户（对业主而言，仅取得供热服务，因供热价格与基础设施建设无关，对供热办而言，是完善其基础设施建设）。供热设施建设不会对供热服务予以重大修改或定制。供热设施建设与合同中承诺的供热服务无高度关联，因此建设和供热可识别为两项履约义务，本合同中，供热服务及建设服务各自按政府定价确认收入。 以上，请陈版指正

回答人：chenyiwei
可以这样理解。实际上还是按IFRIC 12处理。IFRIC 12并未废止。